【裁判字號】    97,交聲,1931
【裁判日期】    970829
【裁判案由】    違反道路交通管理處罰條例聲明異議
【裁判全文】
臺灣臺北地方法院交通事件裁定        97年度交聲字第1931號
原處分機關  臺北市交通事件裁決所
異  議  人
即受處分人  甲○○
上列異議人即受處分人因違反道路交通管理處罰條例案件，對於
臺北市交通事件裁決於中華民國九十七年七月四日所為之處分（
北市裁申字第裁二二—ＡＢ0000000號），聲明異議，本
院裁定如下：
    主      文
異議駁回。
    理      由
一、按汽車駕駛人，駕駛汽車不遵守道路交通標誌、標線、號誌
    之指示者，而本章各條無處罰之規定者，處新臺幣（下同）
    九百元以上一千八百元以下罰鍰；又停止線，係用以指示行
    駛車輛停止之界限，車輛停止時，其前懸部分不得伸越該線
    ；車輛面對圓形紅燈表示禁止通行，不得超越停止線或進入
    路口，道路交通管理處罰條例第六十條第二項第三款及道路
    交通標誌標線號誌設置規則第一百七十條第一項、第二百零
    六條第五款第一目分別定有明文。又交岔路口無繪設路口範
    圍者，以車輛無視於紅燈號誌，而有穿越路口之企圖，其車
    身並已伸越停止線並足以妨害其他方向人（若有行人穿越道
    ）、車通行者亦以闖紅燈論處；若僅車身伸越停止線則以不
    遵守標線指示視之，此亦有交通部八十二年四月二十二日交
    路字第○○九八一一號函闡釋在案。再汽車駕駛人之行為，
    經以科學儀器取得證據資料證明其行為違規，當場不能或不
    宜攔截製單舉發者，得逕行舉發；又前項第七款之科學儀器
    應採固定式，並定期於網站公布其設置地點，道路交通管理
    處罰條例第七條之二第一項第七款、第二項本文亦分別定有
    明文。而汽車駕駛人，不遵守道路交通標誌、標線、號誌之
    指示者，依違反道路交通管理事件統一裁罰基準及處理細則
    第四十四條第一項及違反道路交通管理事件統一裁罰基準表
    之規定，尚須依行為人有無在應到案日期前到案之因素，決
    定應對行為人所處罰鍰之數額。是受處分人所有之汽車如係
    於期限內繳納，或於舉發通知單上所載之應到案日期內到案
    聽候裁決，經處罰機關調查後仍認定其有上開違規行為者，
    依違反道路交通管理事件統一裁罰基準及處理細則第四十四
    條第一項及違反道路交通管理事件統一裁罰基準表之規定，
    應對該行為人處以九百元之罰鍰。
二、本件異議人即受處分人甲○○於民國九十七年四月十九日晚
    上八時五十一分許，駕駛車牌號碼七Ｍ─四八九○號自用一
    般小客車，沿臺北市○○○路由南往北方向行駛，於行經該
    路與興安街路口之設有燈光號誌管制之交岔路口時，當時受
    處分人車行方向之路口號誌為圓形紅燈，本應不得超越停止
    線或進入路口，詎其貿然驅車前進而駛越停止線，經以自動
    採證照相儀器拍照存證，由臺北市政府警察局松山分局警員
    以受處分人有違反道路交通管理處罰條例第六十條第二項第
    三款規定之行為逕行掣單舉發。嗣受處分人於舉發通知單上
    所載應到案日期即九十七年七月一日前向原處分機關提出申
    訴，經原處分機關函請舉發單位調查結果，仍認受處分人確
    有前揭違規行為，原處分機關乃於九十七年七月四日以受處
    分人駕車不遵守道路交通標線指示之違規事實，依道路交通
    管理處罰條例第六十條第二項第三款、違反道路交通管理事
    件統一裁罰基準及處理細則第四十三條、第四十四條及基準
    表之規定，裁處受處分人九百元罰鍰。
三、據受處分人聲明異議狀意旨所載，受處分人並不否認其於前
    揭時間，駕駛前開車輛，行經前揭路段之事實，惟辯稱：伊
    當時係以時速四十公里以下之速度行駛於該路段，於駛越停
    止線時，燈號仍為綠燈，伊係於所駕車輛之整個車身越線當
    下，突驚覺有道閃光，因而停車靜止；且由第一張採證照片
    所示，伊之車輛已完全在停止線外，顯然線圈係由其車輛之
    後輪所感應，因此伊並非於紅燈時越線云云。
四、經查：
（一）本件受處分人駕駛其所有之上開車輛於前揭時間，行經前
      開交岔路口處時，該路口之線圈感應照相機具拍得其於紅
      燈亮起時，不依道路交通標線指示行駛之違規事實，此有
      採證照片二幀及臺北市政府警察局松山分局九十七年五月
      二十九日北市警松分交字第○九七三一四二七二○○號函
      文一紙附卷可參。
（二）受處分人雖以其所駕車輛係在該交岔路口行車管制號誌顯
      示為綠燈時，全部車身即已超越停止線並停車靜止等情詞
      置辯；惟依線圈感應照相機具係於紅燈亮起時，始會啟動
      感應電腦並進行違規照相採證作動之原理觀之，本件採證
      照片所示拍攝違規時間，係在上開交岔路口行車管制號誌
      業已變換為紅燈後第二點一秒及第三點六秒時所拍攝，亦
      即，受處分人所駕車輛係於交通號誌業已變換為紅燈後二
      點一秒，始因車輪輾壓線圈感應而啟動電腦照相機具拍攝
      第一張違規採證照片，接續將車往前駛至行人穿越道上，
      致又啟動電腦照相機具繼而於紅燈後第三點六秒拍得第二
      張違規採證照片。準此，受處分人顯係在紅燈亮起後，仍
      強行越過停止線甚明，足徵受處分人上開所辯，乃係事後
      卸責之詞，不足採信。
（三）從而本件事證明確，受處分人有不遵守道路交通標線指示
      之違規行為，堪以認定。
五、綜上所述，受處分人駕駛其所有之上開車輛確有於前揭時、
    地不遵守道路交通標線指示之行為，自屬違反道路交通管理
    處罰條例第六十條第二項第三款之規定。而受處分人於舉發
    通知單上所載之應到案日期前即向原處分機關提出申訴，原
    處分機關乃依道路交通管理處罰條例第六十條第二項第三款
    、違反道路交通管理事件統一裁罰基準及處理細則第四十四
    條第一項暨基準表之規定，裁處受處分人九百元罰鍰，經核
    並無違誤，本件異議為無理由，自應予以駁回。
據上論斷，應依道路交通案件處理辦法第十九條，裁定如主文。
中    華    民    國  九十七  年    八    月  二十九  日
                  臺灣臺北地方法院交通法庭
                      法      官  雷淑雯
以上正本證明與原本無異。
如不服本裁定，應於裁定送達後五日內向本院提出抗告狀。
                      書  記  官  胡詩唯
中    華    民    國  九十七  年    八    月  二十九  日


司法院資訊處製作；財團法人民間司法改革基金會備份。
